# 请教：经营性往来款在“现金流量表”中“总额列式”还是“净额列式”

提问人：jy03657116 时间：2017-12-29 14:13:14
请教各位，同时请教陈版： 经营性往来款在“现金流量表”中的“收到的其他与经营活动有关的现金”和“支付的其他与经营活动有关的现金”，以“总额列式”还是“净额列式”？ 是否有文件依据？
我之前的处理都是以净额列式。但带来一个情况：年报中“收到的其他与经营活动有关的现金”和“支付的其他与经营活动有关的现金”的金额可能比半年报、季报的还要少。 这个情况，尤其是对上市公司而言，是否构成问题？

回答人：chenyiwei
根据《企业会计准则第 31 号——现金流量表》第五条：现金流量应当分别按照现金流入和现金流出总额列报。但是，下列各项可以按照净额列报： （一）代客户收取或支付的现金。 （二）周转快、金额大、期限短项目的现金流入和现金流出。 （三）金融企业的有关项目，包括短期贷款发放与收回的贷款本金、活期存款的吸收与支付、同业存款和存放同业款项的存取、向其他金融企业拆借资金、以及证券的买入与卖出等。
可能与你的情况对应的是上述第（二）项。但一般情况下的资金往来，除非是资金池归集等发生特别频繁的，或者频繁发生的一个月内的资金拆借，否则不建议采用净额法。